Inventaris van het archief van het Ministerie van Binnenlandse Zaken: Afdeling Onderwijs: Lager Onderwijs, 1877-1918
Nationaal Archief, Den Haag
- Zorg voor het lager onderwijs in het algemeen., A.
  - Wettelijke regeling in het algemeen., I.
    - 1878-1920, b.
      - Staatscommissies tot wijziging van de onderwijswet., 2.
        - aa. Staatscommissie ingesteld bij K.B. van 21 maart 1903 nr.49. (Inéénschakelingscommissie)
          - Reacties van de inspecteurs van het lager-, uitgebreid lager-, middelbaar- en voorbereidend hoger onderwijs over het rapport van de Staatscommissie voor de reorganisatie van het onderwijs, 1911-1912; 49; 1 pak
          - Rapport van de Inspecteur van het M.O. over het handelsonderwijs in verband met het rapport der Inéénschakelingscommissie, 1911; 50; 1 omslag
          - Kort verslag van de algemene vergadering van academisch gevormde leraren over het rapport der Inéénschakelingscommissie, 1911; 51; 1 omslag
          - Persberichten inhoudende critiek op de arbeid van de Staatscommissie tot reorganisatie van het onderwijs (Inéénschakelingscommissie), 1910; 52; 1 pak
        - bb. Staatscommissie ingesteld bij K.B. van 31 december 1913 nr. 10 (Bevredigingscommissie Bos).
          Zie ook inv. Nr. 396.
          - Stukken betreffende de instelling, de opheffing en de verschillende bemoeiïngen van de Staatscommissie ingesteld bij K.B. van 31 december 1913 nr. 10, de z.g. "bevredigingscommissie" of commissie Bos, 1913-1920; 53; 1 pak
  - Onderwijs in Nederlands-Indië, Suriname en de Antillen., II.
    Zie ook inv. nr. 21.
    - Stukken betreffende de regeling van de bezoldiging en de voorwaarden voor de benoembaarheid van onderwijzers aan scholen in Nederlands-Oost-Indië benevens sollicitatie-stukken en stukken betreffende verstrekte inlichtingen over het onderwijs aldaar, 1885-1916; 54; 1 omslag
    - Stukken betreffende de gelijkstelling van de onderwijsakten voor het lager onderwijs in Nederlands-Oost-Indië met die in Nederland, 1880-1904; 55; 1 pak
    - Stukken betreffende de gelijkstelling van de onderwijsakten voor het lager onderwijs in Suriname met die in Nederland, 1891-1911; 56; 1 pak
    - Stukken betreffende de toelating van leerlingen op lagere scholen in Nederland, welke afkomstig zijn van scholen in Nederlands-Oost-Indië, 1900; 57; 1 omslag
    - Stukken betreffende de sollicitatie naar het ambt van inspecteur bij het lager onderwijs in Suriname en betreffende de eisen waaraan deze moet voldoen i.v.m. de voorgenomen reorganisatie van het onderwijs aldaar, 1912-1914; 58; 1 omslag
    - Brief over de behoefte aan onderwijskrachten in Nederlands-West-Indië, 1915; 59; 1 omslag
    - Stukken betreffende de opzending van de algemene vijfjarige verslagen van het inlands onderwijs in Nederlands-Indië benevens minuten van geleidebrieven aan de minister van koloniën ter opzending van de leerplannen en de boekenlijsten van het voortgezet- en uitgebreid lager onderwijs hier ten lande i.v.m. de voorgenomen reorganisatie van dat onderwijs in Nederlands-Oost-Indië, 1881-1909; 60; 1 omslag
  - Goedkeuring van statuten van scholen., III.
    - Koninklijke Besluiten houdende goedkeuring van statuten of van gewijzigde statuten van openbare- en bijzondere lagere scholen, 1877-1918; 61-74; 14 pakken
      - 1877-1879, 61
      - 1880-1881, 62
      - 1882-1883, 63
      - 1884-1885, 64
      - 1886-1887, 65
      - 1888-1889, 66
      - 1891-1893, 67
      - 1894, 68
      - 1895-1896, 69
      - 1897, 70
      - 1898, 71
      - 1901-1906, 72
      - 1907-1912, 73
      - 1913-1918, 74
    - Koninklijke Besluiten houdende goedkeuring van statuten of gewijzigde statuten van openbare- en bijzondere bewaaren kleinkinderscholen en de daaraan verbonden naai- en breischolen, met daartoe strekkende bijlagen, 1878-1912; 75; 1 pak
  - Kosten van het onderwijs., IV.
    - Wettelijke regeling voor de verlening der rijksbijdragen., a.
      - Stukken betreffende voorschriften tot uitvoering van de artikelen 48 en 59 van de wet op het lager onderwijs inzake het verlenen van rijksbijdragen, 1905-1916; 76; 1 pak
      - Stukken betreffende een voorziening inzake de rijksbijdrage t.b.v. de openbare scholen als bedoeld in artikel 48 van de wet op het lager onderwijs, zoals die bij de wet van 15 mei 1914 is gewijzigd, 1913-1914; 77; 1 omslag
      - Stukken betreffende de regeling voor het verlenen van een voorschot op de rijksbijdragen aan de besturen van bijzondere lagere scholen bedoeld in artikel 59 van de wet op het lager onderwijs, 1914-1918; 78; 1 pak
      - Stukken betreffende het initiatief voorstel van De Savornin Lohman c.s. inzake de aanpassing van de salarissen der onderwijzers der bijzondere lagere scholen aan die der openbare door een aanvulling van artikel 59 van de wet op het lager onderwijs, 1918; 79; 1 omslag
    - Schoolgelden, kosteloos onderwijs., b.
      - Stukken betreffende het voorstel van een aantal onderwijzers tot het opstellen van een algemeen provinciaal schoolreglement waarin wordt bepaald, dat alle schoolgelden door tussenkomst van de plaatselijke besturen aan de onderwijzers moeten worden uitbetaald en tevens leeftijdsgrenzen zullen worden vastgesteld waarbinnen de kinderen t.o.v. het schoolgeld als schoolplichtig zullen worden aangemerkt, 1849; 80; 1 omslag
      - Stukken betreffende de toepassing van artikel 50 derde lid van de wet op het lager onderwijs, inzake de vrijstelling van de heffing van schoolgeld, 1890-1918; 81; 1 pak
      - Stukken betreffende de stand van zaken betreffende het kosteloos lager onderwijs in verschillende landen van Europa met daarbij behorende brieven van gezantschappen, 1907; 82; 1 pak
      - Nota houdende opgaven welke ontleend zijn aan de inlichtingen door de gemeentebesturen van Noord-Holland verstrekt over de gemeentelijke inkomsten en uitgaven en de opbrengst van schoolgelden, 1908-1917; 83; 1 pak
    - Fondsen, stichtingen, beurzen en legaten t.b.v. het onderwijs., c.
      - Koninklijke Besluiten houdende goedkeuring van het aanvaarden van legaten aan scholen, schoolverenigingen en schoolfondsen, 1877-1918; 84-91; 8 pakken
        - 1877-1890, 84
        - 1891-1897, 85
        - 1898-1900, 86
        - 1901-1905, 87
        - 1906-1909, 88
        - 1910-1913, 89
        - 1914-1917, 90
        - 1918, 91
      - Stukken betreffende de subsidieaanvrage door het Herstellingsoord voor nederlandse onderwijzers te Lunteren, 1901; 92; 1 omslag
      - Rekening der ontvangsten en uitgaven over het dienstjaar 1904 van het gewezen loterijfonds te Ravenstein, met vaststelling door Gedeputeerde Staten van Noord-Brabant, 1904-1905; 93; 1 omslag
        Het gemeentebestuur ontving uit dit fonds een jaarwedde voor het meer uitgebreid lager onderwijs, benevens een bestrijding van de kosten van de teken- en zangschool.
      - Verslag van de werkzaamheden van de Vereniging "Het Generaal van Heutszfonds" tot tegemoetkoming in de kosten van opvoeding en onderwijs aan kinderen van militairen, 1907; 94; 1 omslag
      - Stukken betreffende de wijziging van het reglement van het fonds van koning Lodewijk voor het geven van lager onderwijs in vrouwelijke handwerken in het voormalig schoutambacht 't Loo, 1916; 95; 1 omslag
    - Rekeningen en begrotingen., d.
      - Correspondentie met onderwijsinspecteurs, schoolopzieners en het ministerie van Financiën betreffende de gemeenteen staatsbegrotingen voor het onderwijs, 1880-1911; 96; 1 pak
      - Jaarrekeningen van de Nederlandse school voor nijverheid en handel, de Rijnschippersschool en het Nederlands schoolmuseum, 1899-1903; 97; 3 katernen in 1 omslag
      - Verslag van de ontvangsten en uitgaven der gemeenten ten behoeve van het lager onderwijs in de provincie Friesland, 1916; 98; 1 omslag
  - Vakken, onderwijsmethoden., V.
    - Brief van Dr.D.J. den Beer Poortugaal over het wenselijke van een lichamelijke opvoeding in Nederland, 1849; 99; 1 omslag
    - Stukken betreffende de bevordering van het geven van gymnastiekonderwijs en van cursussen voor een opleiding daarvoor, 1877, 1890-1918; 100; 1 pak
    - Stukken betreffende verzoeken om ontheffing van het vak gymnastiekonderwijs, 1881-1918; 101; 1 pak
    - Verslag van het congres voor de Nederlandse turnvaktaal, 1887; 102; 1 omslag
    - Stukken betreffende de totstandkoming, wijziging en uitvoering van het "Besluit en de beschikking betreffende de lichamelijke oefening der jongelingschap" van 25 november 1913, met de eisen voor het diploma voor lichamelijke geoefendheid, 1897-1918; 103-104; 2 pakken
      - 1897-1913, 103
      - 1914-1918, 104
    - Stukken betreffende de bezoldiging van gymnastiekonderwijzers, 1892-1893; 105; 1 pak
    - Stukken betreffende Land- en Tuinbouwkunde in Nederland, Suriname en Spanje, 1877-1916; 106; 1 pak
    - Toepassing van de wet op het lager onderwijs op onderwijzeressen, welke uitsluitend les geven in nuttige handwerken voor meisjes, 1878-1881; 107; 1 pak
    - Stukken betreffende onderwijs in handwerken voor meisjes, 1881-1882; 108; 2 pakken
    - Stukken betreffende onderwijs in handwerken, Industrie-, naai- en breischolen voor meisjes, 1883-1889; 109; 2 pakken
    - Verzoek van de duitse gezant om inlichtingen over het onderwijs in huishoudelijke vakken voor meisjes, met de afdoening, 1910; 110; 1 omslag
    - Stukken betreffende de kennis der natuur bij de opleiding en de examens voor het lager onderwijs, 1896-1914; 111; 1 omslag
    - Stukken betreffende het zangonderwijs op scholen, 1879, 1898-1917; 112; 1 pak
    - Stukken betreffende het verbeteren van de volkszang door middel van de lagere school, 1901-1903; 113; 1 pak
    - Stukken betreffende het gebruik van de geschiedenis van het Oude en Nieuwe testament als leesboek op een openbare school in de gemeente Horst, 1882; 113BIS; 1 omslag
    - Stukken betreffende het tekenonderwijs op scholen, 1902-1914; 114; 1 pak
    - Request van de Vereniging Oost-West tot herziening van het aardrijkskunde-onderwijs ten einde meer kennis en belangstelling voor onze koloniën op te wekken, 1904; 115; 1 stuk
    - Stukken betreffende het beschikbaar stellen van lokalen voor het geven van israëlitisch godsdienstonderwijs benevens verzoeken om een toelage voor de godsdienstleraren, 1878-1906; 116; 1 pak
    - Adressen betreffende de toepassing van artikel 22 van de wet op het lager onderwijs en van overeenkomstige regelingen bij het middelbaar-, voorbereidend hoger- en nijverheidsonderwijs met het oog op geschiktere uren voor het geven van godsdienstonderwijs, 1881, 1899-1900; 117; 1 pak
    - Stukken betreffende bioscooplessen, 1912; 118; 1 omslag
    - Stukken betreffende de samenstelling van collecties uit het Rijksmuseum van Oudheden te Leiden ten behoeve van het onderwijs, 1914; 119; 1 omslag
  - Volksopvoeding, volksgezondheid., VI.
    - Verzoek van de Nederlandse Maatschappij tot Bevordering van de Geneeskunst tot bevordering van meerdere kennis der schoolhygiëne bij de onderwijzers, 1901; 120; 1 stuk
    - Onderzoek naar het voorkomen van adenoïde vegetaties in de neusholte bij schoolkinderen, 1903; 121; 1 katern
    - Rapport van de commissie ingesteld door de nederlandse schoolartsen over het vraagstuk van de gezondheidsleer bij de opleiding en de examens van onderwijzers met bijbehorende stukken, 1918-1919; 122; 1 omslag
    - Minuutexemplaren van circulaires door het ministerie van Binnenlandse Zaken verzonden aan de gemeentebesturen en aan de districtsschoolopzieners betreffende de vereniging "Volksweerbaarheid", welke de weerbaarheid van het Nederlandse volk door middel van de school wil stimuleren, 1904; 123; 1 omslag
    - Circulaire en verdere stukken betreffende de behandeling van de bescherming van dieren op de lagere scholen., 1905; 124; 1 omslag
    - Nota betreffende de wenselijkheid van bevordering van het schoolsparen op de scholen, 1906; 125; 1 stuk
    - Stukken betreffende het schoolsparen, 1908-1909; 126; 1 pak
    - Stukken betreffende de bestrijding van de tuchtloosheid onder de jeugd, 1908-1917; 127; 1 pak
  - Correspondentie met het buitenland, congressen, voorlichting, onderwijsdocumentatie., VII.
    - Correspondentie met het buitenland over onderwijszaken benevens verzameld materiaal betreffende het onderwijs in verschi1lende landen, 1880-1918; 128-129; 2 pakken
      - 1880-1902, 128
      - 1903-1918, 129
    - Correspondentie met het buitenland over de parlementaire behandeling en de wettelijke regeling van het lager onderwijs, 1877-1915; 130; 1 pak
    - Stukken betreffende de wijziging van de lageronderwijswet in België met daartoe strekkende toegezonden parlementaire stukken, 1880-1918; 131; 1 pak
    - Stukken betreffende de wijziging van de lageronderwijswet in Engeland en over de toestand van het lager onderwijs en van het onderwijs aan blinden aldaar, 1884-1914; 132; 1 pak
    - Stukken betreffende de wettelijke regeling op het volksonderwijs in Pruisen, 1888-1906; 133; 1 pak
    - Correspondentie met Italië, Zwitserland en Japan over het verlenen van subsidie en over de financiële positie van het lager onderwijs in Nederland, 1890-1911; 134; 1 pak
    - Memorandum met bijlagen betrekking hebbende op de financiële regeling van het Volksonderwijs in Schotland, 1914; 135; 1 omslag
    - Verslagen over de toestand van het lager onderwijs en het Slöjdonderwijs in Zweden, 1898-1899; 136; 1 omslag
    - Gedrukt verslag van H. Heukels, onderwijzer aan de gemeentelijke kweekschool te Amsterdam over het belang van schooltuinen in Duitsland, n.a.v. een door de minister van Binnenlandse Zaken gedaan verzoek, met minuut van de geleidebrief ter verspreiding van dit verslag, 1899; 137; 1 omslag
    - Stuk houdende de vertaling van de op 19 april 1904 tussen Spanje en Peru gesloten conventie tot wederzijdse erkenning van de geldigheid van academische titels en tot inlijving van studiën van vakken, die in een van beide staten zijn volbracht, bij de onderwijzende instellingen van de andere staat, met geleidebrief, 1907; 138; 1 omslag
    - Stukken betreffende de uitnodiging en de deelname, benevens de programma's voor Internationale congressen voor zedelijke en (volks)opvoeding te Londen, 's-Gravenhage, Leipzig en Oakland, 1908, 1911, 1914-1915; 139; 1 pak
    - Stukken betreffende een uitnodiging voor het in 1910 in Parijs gehouden internationale congres voor het lager onderwijs, 140; 1 stuk
    - Stukken betreffende de uitnodiging en de deelname, benevens programma's en verslagen van de congressen voor lichamelijke opvoeding te Luik, Brussel, Odense en Parijs, 1905, 1910-1913; 141; 1 pak
    - Stukken betreffende het 5e congres voor het blindenonderwijs te Amsterdam, 1884; 142; 1 omslag
    - Verslag van het taalcongres te Bloemfontein in Zuid-Afrika, met geleidebrief, 1909; 143; 1 omslag
    - Stukken betreffende de aanvrage voor subsidie voor een in oktober 1913 in Amsterdam te houden congres voor de kinderbescherming, 144; 1 omslag
    - Stukken betreffende de goedkeuring van de wijziging der statuten van het Nederlands Schoolmuseum te Amsterdam, 1907; 145; 1 omslag
      Zie ook inv.nr.97.
    - Opgaven van de provinciale besturen voor een statistiek van het lager onderwijs, 1879-1911; 146-147; 2 pakken
      - 1879-1900, 146
      - 1902-1911, 147
    - Numerieke staat betreffende de kennis van het lezen en schrijven van de in 1886 ingelijfde zeemiliciciens, 1887; 147BIS; 1 stuk
    - Correspondentie met het buitenland over het bibliotheek-bezit en de uitwisseling van tijdschriften, tevens over de aanschaffing van boekwerken, 1893-1918; 148; 1 pak
- Scholenbouw., B.
  - Wettelijke regeling., I.
    - Algemeen., a.
      - Stukken betreffende de voorschriften voor de bouw en de inrichting van schoollokalen ter uitvoering van artikel 4 van de wet op het lager onderwijs, 1880, 1882-1884; 149; 1 pak
      - Circulaire betreffende verzoeken om buitengewone subsidie voor scholenbouw, 1881-1916; 150; 1 pak
      - Stukken betreffende de voorschriften ter uitvoering van artikel 45 van de wet op het lager onderwijs betrekking hebbende op de regeling van de comptabele aspecten welke verbonden zijn aan de jaarlijkse begroting en aan de verlening van een rijksbijdrage voor de bouw en inrichting van schoollokalen, 1884, 1890; 151; 1 pak
      - Stukken betreffende de voorschriften voor de aanvrage van een rijksbijdrage in de kosten om te voorzien in de behoefte aan schoollokalen ter uitvoering van artikel 54bis van de wet op het lager onderwijs, 1890, 1901; 152; 1 pak
      - Stukken betreffende het verstrekken van opgaven van leerlingen, aantallen onderwijzers etc. ter uitvoering van artikel 45 van de wet op het lager onderwijs, 1901; 153; 1 omslag
      - Overzicht van verleende rijksbijdrage van 25% voor kosten verbonden aan schoolbouw en een opgave in het jaar 1910 van het aantal scholen met 40 en minder leerlingen, 1904-1910; 154; 1 omslag
      - Stukken betreffende de tot standkoming van de wetten van 23 September 1911 en 27 april 1912 tot wijziging van de wet op het lager onderwijs betrekking hebbende op de bouw van schoollokalen, 1911-1912; 155; 1 pak
      - Persberichten betreffende de ontwerpen van de in het vorige nummer genoemde wijzigingen van de wet op het lager onderwijs, 1911-1912; 156; 1 omslag
    - Openbare scholen., b.
      - Stukken betreffende voorschriften voor de bouw en de inrichting van schoollokalen voor het openbaar lager onderwijs ter uitvoering van artikel 4 van de wet op het lager onderwijs, 1911-1913; 157; 1 pak
        Zie ook inv.nr.149.
      - Brief aan het bestuur der Vereniging van Nederlandse Gemeenten over het verlenen van ontheffing in de zin van artikel 14 van het Koninklijk Besluit van 25 juni 1912 (Staatsblad nr.192), houdende voorschriften voor de bouw en inrichting van schoollokalen voor het openbaar lager onderwijs, 1913; 158; 1 omslag
      - Circulaire betreffende het vergelijkend overzicht der regelen inzake scholenbouw met de bestekbepalingen betreffende loon, enz., schetstekeningen en overzicht van de gegeven regelen benevens minuut van de aan de schoolopziener in het district Leeuwarden gegeven toelichting, 1912; 159; 1 pak
      - Circulaire aan de districtsschoolopzieners inzake de buitenmuren van schoollokalen naar aanleiding van het gestelde in de circulaire genoemd in voorafgaand nummer, 1915; 160; 1 omslag
      - Brief aan het bestuur van de Utrechtse Provinciale Vereniging van Burgemeesters en Gemeentesecretarissen over de voorschriften voor de gangpaden en de rijen schoolbanken, 1912; 161; 1 omslag
    - Bijzondere scholen., c.
      - Stukken betreffende voorschriften voor de bouw en inrichting van schoollokalen voor het bijzonder lager onderwijs bedoeld in het vijfde lid onder A van artikel 59 van de wet op het lager onderwijs, 1905, 1909-1912; 162; 1 pak
      - Stukken betreffende de toepassing van het bouwbesluit, voor bijzondere lagere scholen ter uitvoering van het vijfde lid onder A van artikel 59 van de wet op het lager onderwijs, 1910-1913; 163; 1 omslag
      - Stukken betreffende een ontwerp tot wijziging van artikel 54bis van de wet op het lager onderwijs, zodanig dat bij de oprichting van met behulp van de gemeente gefinancierde bijzondere lagere scholen deze niet aan de schoolverenigingen in bruikleen gegeven worden, maar in eigendom worden overgedragen, 1918-1919; 164; 1 omslag
  - Uitvoering van de scholenbouw voor het openbaar onderwijs., II.
    - Stukken betreffende het bouwen en verbouwen van scholen en onderwijzerswoningen met bijbehorende bestekken en tekeningen, 1877-1918; 165-216; 52 pakken
      - 1877-1878, 165
      - 1879-1880, 166
      - 1881, 167
      - 1882-1883, 168
      - 1884-1886, 169
      - 1887-1888, 170
      - 1889-1890, 171
      - 1891-1893, 172
      - 1894, 173
      - 1895, 174
      - 1896-1897, 175
      - 1898, 176
      - 1899, 177
      - 1900, 178
      - 1901-1902, 179
      - 1903-1905, 180
      - 1906, 181
      - 1907, 182
      - 1908 maart, 183
      - 1908 april, 184
      - 1908 mei, 185
      - 1908 juni, 186
      - 1908 juli, 187
      - 1908 augustus, 188
      - 1908 september, 189
      - 1908 oktober, 190
      - 1908 november, 191
      - 1908 december, 192
      - 1909 januari, 193
      - 1909 februari, 194
      - 1909 maart, 195
      - 1909 april, 196
      - 1909 mei, 197
      - 1909 juni, 198
      - 1909 juli, 199
      - 1909 augustus, 200
      - 1909 september, 201
      - 1909 oktober, 202
      - 1909 november, 203
      - 1909 december, 204
      - 1910 februari-juli, 205
      - 1910 augustus-september, 206
      - 1910 oktober-december, 207
      - 1911 januari-april, 208
      - 1911 mei-augustus, 209
      - 1911 september-december, 210
      - 1912, 211
      - 1913, 212
      - 1914, 213
      - 1915, 214
      - 1916, 215
      - 1917-1918, 216
    - Stukken betreffende het gebruik van Belgische baksteen voor het bouwen van scholen, 1910; 217; 1 omslag
    - Adviezen van de dienst Rijksgebouwen van Onderwijs enz. aan de minister van Binnenlandse Zaken bestemd voor verschillende gemeenten waar nieuwe schoollokalen worden gebouwd, 1912-1916; 218; 1 omslag
    - Stukken betreffende de toepassing van het "Bouwbesluit Bijzondere Lagere scholen" in verband met artikel 53 van de wet op het lager onderwijs inzake subsidieverlening voor buitengewone kosten, 1917; 219; 1 omslag
- Openbaar onderwijs algemeen., C.
  - Scholen., I.
    - Stukken betreffende ter vernietiging voorgedragen raadsbesluiten, houdende gemeenteverordeningen op het stuk van het lager onderwijs, 1880-1902; 220; 1 pak
    - Stukken betreffende de vernietiging van raadsbesluiten inzake de verpachting, verhuur of koop van gronden t.b.v. het onderwijs, de nieuwbouw van scholen en inzake de aanstelling, het ontslag en de schorsing, benevens de nevenwerkzaamheden van hoofdonderwijzers, 1877-1918; 221-245; 25 pakken
      - 1877-1881, 221
      - 1882-1883, 222
      - 1884-1885, 223
      - 1886, 224
      - 1887, 225
      - 1888, 226
      - 1889, 227
      - 1890-1893, 228
      - 1894-1899, 229
      - 1900-1901, 230
      - 1902-1903, 231
      - 1904-1905, 232
      - 1906, 233
      - 1907, 234
      - 1908, 235
      - 1909, 236
      - 1910, 237
      - 1911, 238
      - 1912, 239
      - 1913, 240
      - 1914, 241
      - 1915, 242
      - 1916, 243
      - 1917, 244
      - 1918, 245
    - Stukken betreffende de opheffing van scholen, 1877-1905; 246-247; 2 pakken
      Zie daarvoor eveneens de inv. nrs. 220-245.
      - 1877-1895, 246
      - 1897-1905, 247
    - Koninklijk Besluit tot het verlenen van subsidie voor de gewone kosten van het onderwijs aan een 9-tal gemeenten, met bijbehorende adviezen van de Gedeputeerde Staten van onderscheidene provinciën met bijgaande jaarrekeningen en uittreksels uit jaarrekeningen van onderscheidene gemeenten, 1887; 248; 1 pak
    - Lijsten van opbrengsten van verkochte gemeentelijke schoolterreinen en schoolgebouwen met een daarbij behorend dossier waarin de gevolgde procedure wordt aangegeven, 1902-1916; 249; 1 pak
    - Wijziging van het reglement voor de openbare lagere scholen te Amsterdam, 1906; 250; 1 omslag
    - Stukken betreffende de grensscheiding Amsterdam, Nieuwer-Amstel, Diemen en Sloten i.v.m. de weigering van een rijksbijdrage voor de school aan de Gijsbrecht van Amstelstraat, 1909; 251; 1 omslag
    - Stukken betreffende het vaststellen van de formulieren voor het aanvragen van diverse schoolbehoeften, 1910; 252; 1 omslag
    - Verzoeken om rijkssteun voor de scholen, welke door de watersnood van 1916 getroffen zijn, 1917; 253; 1 pak
    - Stukken betreffende voorschriften voor een geleidelijke uitvoering van de artikelen 24 en 26 van de wet op het lager onderwijs inzake de overeenstemming van het aantal onderwijzers met het leerlingenaantal per school en de daarmee corresponderende salariëring, 1878-1897; 254-255; 2 pakken
      - 1878-1888, 254
      - 1890-1897, 255